臺灣高等法院刑事裁定　　　　　　　　　 96年度抗字第492號
　　抗　告　人
　　即 聲請 人　甲○○
上列抗告人因竊盜罪聲請回復原狀案件，不服臺灣士林地方法院
96年4月20日所為裁定（96年度聲字第394號），提起抗告，本院
裁定如下：
    主  文
抗告駁回。
    理  由
一、聲請意旨略以： 聲請人即被告甲○○於民國96年2月16日收
    受95年度易字第1628號判決， 上訴期間固於同年2月26日屆
    滿，惟因抗告人當時另案羈押於台北看守所， 同年2月17日
    至25日正值農曆春節假期，在所內無法購得訴狀用紙，直至
    假期結束之同月26日或27日恢復上班始可登記購物，而登記
    購物後依所內規定復需7日始可領物， 故待抗告人取得狀紙
    提出上訴已經是同年3月7日，是抗告人逾越抗告期間，洵非
    因過失而遲誤上訴期間，爰聲請回復原狀。
二、原裁定以：
（一）按刑事訴訟法第67條第1項規定，非因過失， 遲誤上訴、
      抗告或聲請再審之期間，或聲請撤銷或變更審判長、受命
      推事、受託推事裁定或檢察官命令之期間者，於其原因消
      滅後5日內，得聲請回復原狀。所謂非因過失， 係指逾期
      之緣由非可歸責於當事人而言，若其不能遵守期間由於自
      誤，即不能謂非過失（ 最高法院21年抗字第169號判例意
      旨參照）。
（二）經查： 聲請人於96年2月16日收受原審95年度易字第1628
      號判決正本，有送達證書在卷可稽， 其上訴期間至同年2
      月26日屆滿， 雖其間即同年2月17日至25日正逢農曆春節
      假期，聲請人當時另案羈押於台灣台北看守所（下稱台北
      看守所），惟據台北看守所96年4月19日北所戒字第09600
      05211號函稱該所於春節期間仍有3天（即96年2月17日 、
      20日、23日）開封半天，收容人如急需狀紙，除可開卡登
      記購買外，亦可向場舍主管反應，由場舍主管與合作社聯
      繫先行扣款送貨，或先向其他收容人洽借使用。聲請人於
      96年2月底至3月初期間並無開卡購買狀紙之紀錄，有上開
      函件附卷可稽，並有聲請人於台北看守所之收容人動用保
      管金購買物品使用登記卡影本1紙、 員工消費合作社收容
      人申購3聯單在卷可按， 顯見於農曆春節假期期間於台北
      看守所仍得申購司法狀紙。再者， 徵諸聲請人之申購3聯
      單，其於96年2月26日春節假期末日曾申購咖啡、信紙 ，
      春節假期結束後，於同年2月28日申購長壽煙、 3月1日申
      購方糖、黑糖，聲請人均未申購司法狀紙，是聲請人辯稱
      春節假期結束恢復上班始可登記購物，待聲請人登記購物
      取得狀紙提出上訴已經是同年3月7日云云，顯屬不實。綜
      上，聲請人逾越上訴期間顯有可歸責己之事由，即不能謂
      非過失，揆諸首開說明，其聲請回復原狀，即屬無據，應
      予駁回。又聲請人上訴逾期，不合法律上之程式，業經原
      審法院於96年3月20日裁定駁回上訴， 有原審法院95年易
      字第1628號裁定在卷可憑， 依刑事訴訟法第68條第2項規
      定，聲請回復原狀，應同時補行期間內應為之訴訟行為，
      聲請人於96年4月2日聲請回復原狀並未同時補行上訴之訴
      訟行為，其聲請回復原狀之程序亦有未合，併此敘明，經
      核並無違誤。
三、抗告人即聲請人抗告意旨略以： 雖然春節期間仍有3天可以
    開封，但可以購買也是要春節前購買自於即96年2月17日 、
    20 日、23日，開封半天是東西來的日期，購買的時候是2月
    初，那時候判決書根本還沒來，來的時候已經是2月16日 ，
    已經來不及購買，只好向收容人借，但也只有借到1份。 況
    且購買東西也有規定於特定日期購買特定物品，我於春節購
    買的東西都是2月初買的，所以拿到的時候是96年2月17日、
    20 日、23日。 至於上開台北看守所函文所說可向主管反應
    ，但因為我是初犯，不知可向主管反應，爰請撤銷原裁定，
    更為適當之裁定等語。
四、惟查： 抗告人於96年2月16日收受原審95年度易字第1628號
    判決正本，上訴期間至同年2月26日屆滿， 雖上訴期間適逢
    農曆春節假期，且抗告人羈押於台北看守所，惟依該所規定
    ，收容人可依所內規定申購或借得司法狀紙，有送達證書、
    台北看守所96年4月19日北所戒字 第0960005211號函文在卷
    可稽。抗告人猶執前詞，辯稱係非可歸因於己之事由，而無
    從購得司法狀紙提起上訴，致上訴有所遲誤等語，顯不足採
    ，足見本件抗告，為無理由，應予駁回。
據上論結，應依刑事訴訟法第412條，裁定如主文。
中　　華　　民　　國　　96　　年　　6 　　月　　  8　 日
　　　　　　　　　刑事第４庭    審判長法　官  蔡秀雄
　　　　　　　　　　　　　　　　　　  法　官  鄭水銓
　　　　　　　　　　　　　　　　　　  法　官  周煙平
以上正本證明與原本無異。
不得再抗告。
                                      書記官  蕭麗珍
中　　華　　民　　國　　96　　年　　6 　　月　　13　　日
